【裁判字號】    99,訴,263
【裁判日期】    990906
【裁判案由】    違反電信法等
【裁判全文】
臺灣宜蘭地方法院刑事判決               99年度訴字第263號
公  訴  人  臺灣宜蘭地方法院檢察署檢察官
被      告  乙○○
上列被告因違反電信法等案件，經檢察官提起公訴（99年度偵字
第2751號），嗣於本院準備程序進行中，被告先就被訴事實為有
罪之陳述，經裁定進行簡式審判程序，本院判決如下：
    主  文
乙○○於民國九十九年六月八日犯攜帶兇器毀越安全設備竊盜罪
，處有期徒刑柒月，未扣案之一字型螺絲起子壹把沒收之。又於
民國九十九年六月十四日犯攜帶兇器毀越安全設備竊盜罪，處有
期徒刑柒月，未扣案之一字型螺絲起子壹把沒收之。又犯電信法
第五十六條第一項之盜用電信設備通信罪，處有期徒刑參月。扣
案序號000000000000000號NOKIA牌行動電話手
機壹支沒收之。又於民國九十九年六月十六日犯攜帶兇器毀越安
全設備竊盜罪，處有期徒刑柒月，未扣案之一字型螺絲起子壹把
沒收之。應執行有期徒刑壹年參月，扣案序號00000000
0000000號NOKIA牌行動電話手機壹支、未扣案之一字型
螺絲起子壹把，均沒收之。
    犯罪事實及理由
一、犯罪事實：
（一）乙○○基於意圖為自己不法所有之竊盜犯意，於99年6月8
      日凌晨某時，前往宜蘭縣宜蘭市慶河橋下「希望河堤小棧
      茶飲舖」庇護商店（宜蘭縣政府協助精神障礙者在宜蘭市
      河畔經營之商店），以其所有、客觀上具有危險性，足供
      作為傷害人身體、生命兇器使用之一字型螺絲起子一把（
      長約10多公分，鐵製品、質地堅硬），撬壞該商店之窗戶
      後，攀爬越過該窗戶之安全設備而進入商店內，竊取店員
      甲○○所管領之電腦監視器一台、手錶一支，得手後即行
      離開現場。
（二）乙○○基於意圖為自己不法所有之竊盜犯意，於99年6月1
      4日晚間10時許，又前往宜蘭縣宜蘭市慶河橋下「希望河
      堤小棧茶飲舖」庇護商店（宜蘭縣政府協助精神障礙者在
      宜蘭市河畔經營之商店），以其所有、客觀上具有危險性
      ，足供作為傷害人身體、生命兇器使用之前揭同一把一字
      型螺絲起子（長約10多公分，鐵製品、質地堅硬），撬壞
      該商店之窗戶後，攀爬越過該窗戶之安全設備而進入商店
      內，竊取店員甲○○所管領之LG牌行動電話手機一支（含
      門號0000000000號SIM卡一張）、陀螺二個，得手後即行
      離開現場。
（三）乙○○於竊得上開LG牌行動電話手機及門號0000000000號
      行動電話SIM卡後，復基於意圖為自己不法利益之單一犯
      意，先於99年6月14日（起訴書誤繕為4月14日）晚間10時
      58分、10時59分，以前揭竊得之LG牌行動電話手機撥打使
      用門號0000000000號行動電話進行通話，繼又接續自99年
      6月14日晚間11時6分許起，至99年6月15日晚上7時44分許
      止（起訴書誤繕為99年6月18日晚間7時40分許止），將上
      開0000000000號行動電話SIM卡插入其所有、NOKIA牌、序
      號000000000000000號之行動電話手機內，陸續撥打使用0
      000000000號行動電話進行通話，共計盜打電話達六千五
      百七十二秒，乙○○即上開無線方式盜用他人電信設備通
      信，使臺灣大哥大股份有限公司誤認係合法使用權人撥話
      通信而提供行動電話通信服務，乙○○因而取得使用他人
      電信設備通信六千五百七十二秒而免付費之財產上不法利
      益得逞。
（四）乙○○基於意圖為自己不法所有之竊盜犯意，於99年6月1
      6日凌晨2、3時許，再度前往宜蘭縣宜蘭市慶河橋下「希
      望河堤小棧茶飲舖」庇護商店（宜蘭縣政府協助精神障礙
      者在宜蘭市河畔經營之商店），以其所有、客觀上具有危
      險性，足供作為傷害人身體、生命兇器使用之前揭同一把
      一字型螺絲起子（長約10多公分，鐵製品、質地堅硬），
      撬壞該商店之窗戶後，攀爬越過該窗戶之安全設備而進入
      商店內，竊取店員甲○○所管領之收音機一組（含一個主
      機、兩個喇叭），得手後即行離開現場。
    嗣經「希望河堤小棧茶飲舖」店員甲○○報警，並提供案發
    時現場監視器錄畫面予警方後，警方查悉攝錄到之竊嫌疑為
    乙○○後，於99年6月17日下午3時15分許，在宜蘭縣宜蘭市
    ○○街95號宜蘭縣社福館中庭查獲乙○○，並在乙○○身上
    起出其行竊所得之前揭手錶一支、LG牌行動電話手機一支、
    陀螺二個等物後，警方始查悉乙○○所涉前揭三件竊盜犯行
    。其後，警方以乙○○涉嫌竊盜，而將乙○○移送至臺灣宜
    蘭地方法院檢察署後，乙○○於99年6月17日晚間10時7分許
    接受檢察官偵訊時，於有偵查權限之機關及公務員發覺其所
    犯本件犯行前，即主動向檢察官供承犯下前揭以無線方式盜
    用他人電信設備通信之犯行，並提出內插有0000000000號行
    動電話SIM卡之序號000000000000000號NOKIA牌行動電話手
    機一支供檢察官查扣，且自願接受裁判。案經宜蘭縣政府警
    察局宜蘭分局報請臺灣宜蘭地方法院檢察署檢察官偵查起訴
    ，嗣於本院準備程序進行中，被告先就被訴事實為有罪之陳
    述，經裁定進行簡式審判程序。
二、證據：
（一）被告乙○○於警詢、檢察官偵訊及本院審理時之自白。
（二）證人即被害人甲○○於警詢時之證詞。
（三）贓物認領保管單一件。
（四）案發現場監視器錄影畫面翻拍相片2張。
（五）扣案之序號000000000000000號NOKIA牌行動電話手機一支
      。
（六）門號0000000000號行動電話通聯紀錄一件。
（七）序號000000000000000號NOKIA牌行動電話手機相片3張。
三、核被告事實欄（一）、（二）、（四）之所為，分別係犯刑
    法第321條第1項第2款、第3款攜帶兇器踰越安全設備竊盜罪
    ；事實欄（三）之所為，則係犯電信法第56條第1項之盜用
    電信設備通信罪。而電信法第56條第1項之罪，以意圖為自
    己或第三人不法之利益，使用有線、無線或其他電磁方式，
    盜接或盜用他人電信設備通信者為要件，本罪係處罰詐得免
    繳電信通信費用不法利益之規定，乃刑法詐欺得利罪之特別
    法，依特別法優於普通法之原則，自毋庸再論以刑法詐欺得
    利罪。被告先後多次盜用電信設備通信之行為，係基於主觀
    上單一犯意，利用同一機會，在密接之時、地所進行，並實
    現一犯罪構成要件而侵害同一法益，為接續犯，應以一罪論
    。另被告犯事實欄（三）盜用電信設備通信罪後，於有偵查
    權限之機關及公務員發覺其所犯上開犯行前，即主動向檢察
    官供承犯下前述盜用電信設備通信之犯行，並自願接受裁判
    之事實，業據被告供明在卷，並有99年6月17日檢察官訊問
    筆錄在卷可稽，是被告所為事實欄（三）盜用電信設備通信
    之犯行，已符自首之要件，爰依刑法第62條前段之規定減輕
    其刑。又被告所犯事實欄（一）、（二）、（三）、（四）
    四罪間，犯意各別，行為互殊，應分論併罰之。爰審酌被告
    之素行、智識程度；犯罪之動機、目的、手段；各次行竊、
    盜用電信設備通信之手段及所得財物價值；為一己私利，目
    無法紀，任意攜帶兇器踰越安全設備竊取財物，復盜用所竊
    得之他人行動電話門號通信，所為已嚴重侵害他人財產權及
    社會治安，惡性非輕；犯後態度及被害人所受損害等一切情
    狀，酌情就被告所犯事實欄（一）、（二）、（三）、（四
    ）各罪，依序量處如主文所示之刑，並合併定其四罪之應執
    行刑，以示警懲。至於被告於事實欄（一）、（二）、（四
    ）行竊所用之一字型螺絲起子一把，係被告所有、供犯事實
    欄（一）、（二）、（四）三罪所用之物等事實，已據被告
    供明在卷，雖該把一字型螺絲起子未據扣案，然並無證據證
    明業已滅失，爰依刑法第38條第1項第2款之規定，於被告所
    犯事實欄（一）、（二）、（四）各罪下宣告沒收之，並併
    執行之。又扣案序號000000000000000號NOKIA牌行動電話手
    機一支，係被告所有，供盜打行動電話所用之電信器材等事
    實，亦據被告供明在卷，爰依電信法第60條之規定，於其所
    犯事實欄（三）之罪下宣告沒收之，並併執行之。
四、應適用之法條：
（一）刑事訴訟法第273條之1第1項，第299條第1項前段、第310
      條之2、第454條。
（二）電信法第56條第1項、第60條。
（三）刑法第11條前段、第321條第1項第2款、第3款、第62條前
      段、第38條第1項第2款、第51條第5款、第9款、第10款。
五、本判決係依刑事訴訟法第310條之2、第454條製作，依法得
    僅記載當事人欄、主文、犯罪事實、證據名稱以及應適用之
    法條，其中犯罪事實、證據及應適用之法條，並得逕行引用
    檢察官起訴書所載。
六、如不服本件判決，得自收受送達之日起10日內，向本院提起
    上訴。
本案經檢察官劉憲英到庭執行職務。
中    華    民    國    99    年    9     月    6     日
                  刑事第二庭法  官  劉家祥
以上正本證明與原本無異。
如不服本判決應於收受本判決後10日內向本院提出上訴書狀，並
應敘述具體理由。若未敘述理由者，應於上訴期間屆滿後20日內
向本院補提理由書狀（均須按他造當事人之人數附繕本）。
                            書記官  葉書毓
中    華    民    國    99    年    9     月    6     日
附錄本案論罪科刑法條：
中華民國刑法第321條
犯竊盜罪而有左列情形之一者，處6月以上、5年以下有期徒刑：
一、於夜間侵入住宅或有人居住之建築物、船艦或隱匿其內而犯
    之者。
二、毀越門扇、牆垣或其他安全設備而犯之者。
三、攜帶兇器而犯之者。
四、結夥三人以上而犯之者。
五、乘火災、水災或其他災害之際而犯之者。
六、在車站或埠頭而犯之者。
前項之未遂犯罰之。
電信法第56條
意圖為自己或第三人不法之利益，以有線、無線或其他電磁方式
，盜接或盜用他人電信設備通信者，處5年以下有期徒刑，得併
科新台幣150萬元以下罰金。
意圖供自己或第三人盜接或盜用他人電信設備通信，而製造、變
造或輸入電信器材者，處1年以上7年以下有期徒刑，得併科新台
幣3百萬元以下罰金。意圖供第三人盜接或盜用他人電信設備通
信，而販賣、轉讓、出租或出借電信器材者，亦同。
意圖供自己或第三人犯罪之用而持有前項之電信器材者，處3年
以下有期徒刑，得併科新台幣50萬元以下罰金。
第1項及第2項之未遂犯罰之。
電信法第60條
犯第56條至第58條之罪者，其電信器材，不問屬於犯人與否，沒
收之。

司法院資訊處製作；財團法人民間司法改革基金會備份。
